

# Luis Ignacio Cepeda Morales

Estudiante de medicina

luis.ignacio.cm@hotmail.com

834 117 1028

Ciudad Victoria, Tamaulipas, México

instagram.com/luisignacm (6)

Soy estudiante de segundo semestre en el Tecnológico de Monterrey, Campus Monterrey, con muchas ganas de adquirir experiencia colaborando en proyectos de interés social. Tengo un profundo interés en todo lo relacionado al cerebro humano, trabajar con personas de todas las edades, investigar, enseñar y, sobre todo, aprender

## **EDUCACIÓN**

## Educación superior

Instituto Tecnológico de Estudios Superiores de Monterrey

2020 - Presente

Monterrey, Nuevo León

Promedio acumulado: 9.70

## Educación media superior

Colegio Antonio Repiso

2017 - 2020 Ciudad Victoria, Tamaulipas

#### Educación media

Escuela Secundaria Técnica "Álvaro Obregón"

Ciudad Victoria, Tamaulipas

Promedio: 9.50

Promedio: 9.98

## **EXPERIENCIA LABORAL**

#### Mentor Académico de Excelencia

Instituto Tecnológico de Estudios Superiores de Monterrey

Septiembre 2020 - Presente

Monterrey, Nuevo León

- Impartición de asesorías y sesiones de repaso a compañeros
- Parte de los Mentores Académicos de Excelencia, alumnado en el Tecnológico de Monterrey dedicado a proveer clases de repaso a los mismos estudiantes

## Profesor particular

Libre dedicación

2016 - Presente

Ciudad Victoria, Tamaulipas

Soy profesor particular de horario personalizado para estudiantes desde primaria hasta preparatoria, y de cualquier tema académico como ciencias, matemáticas, música, ilustración, y más

#### **Tutor Aprendamos Juntos**

Instituto Tecnológico de Estudios Superiores de Monterrey

Mayo 2021

Monterrey, Nuevo León

Impartición de asesorías de matemáticas a jóvenes de bachillerato en Nuevo León

## Profesor asistente

Centro Especializado de Idiomas para Niños y Adolescentes

Julio 2018 - Diciembre 2018

Ciudad Victoria, Tamaulipas

- Profesor asistente de la clase de inglés del nivel Kids 6, para niños de 7 a 9 años
- Profesor asistente de la clase de inglés del nivel Juniors 7, para jóvenes de 15 a 17 años

## **HABILIDADES**

Piano y guitarra Electrónica básica Facilidad de palabra

#### PROYECTOS PERSONALES

#### American Association of Neurological Surgeons (Mayo 2021 - Presente)

Miembro de la mesa directiva del grupo estudiantil del Tecnológico de Monterrev de la AANS

#### Neuroengineering Research Group (Febrero 2021 - Presente)

Miembro del grupo de investigación Neuroengineering Research Group, desarrollando un proyecto de neuroacústica para niños con trastorno del espectro autista

#### Diploma U-LEAD (Diciembre 2020 - Presente)

Seleccionado para participar en el diploma U-LEAD, para alumno sde alto desempeño y con habilidades de liderazgo

#### Representante de Sociedad Académica (Agosto 2020 - Presente)

Representante de Véritas, sociedad académica en el Tecnológico de Monterrey, durante el presente ciclo escolar

#### ChemPound (Julio 2017 - Presente)

Desarrollo de una aplicación en Java, en la cual se pueden combinar elementos químicos para conocer el nombre del compuesto generado (en proceso)

#### Tercer lugar en competencia de abstracts (Mayo 2021)

Coautor del abstract Treatment of Recurrent Haemoptysis as a Complication of CysticFibrosis, en la competencia de abstracts del Chapter de la American Association of Physicians

#### International Genetically Engineered Machine (Agosto 2020 - Diciembre 2020)

Colaborador en el grupo de investigación iGEM, en el Tecnológico de Monterrey, desarrollando un proyecto de biotecnología de impacto social

#### Ponente de EMIS Talks (Noviembre 2020)

Elegido como uno de los 8 ponentes en la primera edición de EMIS Talks, con la ponencia titulada ¿Qué causa la enfermedad de Alzheimer?

#### Coautor de abstract (Agosto 2020 - Noviembre 2020)

Miembro del equipo de autores del abstract Solving a Challenging Diagnosis: Intracranial Atherosclerosis vs Moyamoya Disease

## **LOGROS**

Altas calificaciones en exámenes estandarizados como SAT y TOEFL iBT (2019)

Primer lugar en TecChallenge Ciudad Victoria, feria de proyectos organizada por el Tecnológico de Monterrey (Mayo 2019)

Primer lugar en grupo de inglés del Centro Especializado de Idiomas para Niños y Adolescentes (cuatro semestres) (Agosto 2017 - Agosto 2018)

Reconocimiento de etapa estatal en Olimpiadas de Matemáticas en Tamaulipas (dos años) (2018 - 2019)

## **EXPERIENCIA LABORAL**

#### Tutor

#### Colegio Antonio Repiso

Enero 2018 - Agosto 2020

Ciudad Victoria, Tamaulipas

Tutor por excelencia de mis compañeros de preparatoria, impartiendo clases de repaso de cualquier materia

## Multiplicador

## Consejo Nacional de Ciencia y Tecnología

Febrero 2018 - Mayo 2018

Ciudad Victoria, Tamaulipas

- Impartición de numerosas pláticas a alumnos de primaria acerca de la ciencia y la tecnología, incitándolos a participar en concursos y proyectos del CONACyT

## **EXÁMENES ESTANDARIZADOS**

SAT Reasoning Test	1420/1600
2019	•

SAT Subject Test: Biology M 730/800

690/800

108/120

SAT Subject Test: Math II

TOEFL iBT 2019

## **LOGROS**

Certificado Global Village, viaje de estudios a Victoria y Vancouver, Canadá (Julio 2016)

Medallas primer lugar de generación (educación básica) (2014)

Medalla Guadalupe Victoria (oro) Medalla Benito Juárez (plata) Medalla José Vasconcelos (aprovechamiento)

## **LENGUAJES**

Inglés				
Francés			0	0
Chino mandarín	0	0	0	0

## **INTERESES**

